

Nguyễn Lê Tới

DEVELOPER

Tôi là một lập trình viên với hơn 4 năm kinh nghiệm trong việc phát triển sản phẩm mobile product với thư việc React Native. Ngoài ra tôi còn kinh nghiệm tham gia phát triển các dự án website với ReactJs, Strapi, NextJS, PHP

Tôi mong muốn được làm việc trong một môi trường chuyên nghiệp, năng động và thử thách, nâng cao kỹ năng chuyên môn. Được phát huy kinh nghiệm về lập trình, nỗ lực tối đa hoàn thành các nhiệm vụ cũng như để phát triển bản thân, cũng như đóng góp cho công ty. Và có cơ hội được đẩm nhiệm các nhiệm vụ, vị trí cao hơn trong tương lai

THÔNG TIN LIÊN HỆ







Hoàng Mai, Hà Nội

HOC VẤN

ĐẠI HỌC KINH TẾ KỸ THUẬT CÔNG NGHIỆP

CHUYÊN NGÀNH: CÔNG NGHỆ THÔNG TIN

09/2015 - 06/2019

Tốt nghiệp loại Khá

CÁC KỸ NĂNG

CHUYÊN MÔN

- Javascript, Typescript (React JS, React Native, NodeJS, NextJs, Strapi)
- · IOS (Swift)
- · Android (Java)
- PHP (HTML/CSS)
- · Quản lý state, context, api
- Xử lý notification, firebase, tích hợp SDK, VideoCall
- Xây dựng base, component dùng chung

CÁ NHÂN

- · Làm việc độc lập, theo nhóm
- Có tinh thần tìm tòi, học hỏi, không ngại khó
- · Quản lý công việc, clb ngoài

KINH NGHIỆM LÀM VIỆC

04/2022 - Hiện tại

CÔNG TY MED247

DEVELOPER

Middle Developer (Team size: 20)

Tham gia phát triển sản phẩm công ty:

- Cấu trúc và tối ưu source code
- Phát triển tính năng, cải tiến performance ứng dụng Med247, Doctor
- Quản lý, giám sát, phân chia đầu việc của mobile. Phối hợp với các team khác
- Quản lý app trên chợ (Build test, realease version)
- Làm việc chính là một developer
- Xây dựng và phát triển app, website
- Review code, hỗ trợ member và các bộ phận liên quan
- Tìm hiểu các giải pháp, công nghệ có thể áp dụng vào dự án.
- Tích hợp SDK từ đối tác (Insider, Omron, accuChek, Agora)

06/2020 - 04/2022

CÔNG TY FTECH AI

DEVELOPER

Junior Developer (Team size: 10)

- -Tham gia phát triển các dự án app, web của công ty
- Làm việc chính là một developer
- Xây dựng và phát triển app, website
- Hỗ trợ review code, hướng dẫn thực tập, ctv
- Tìm hiểu các giải pháp, công nghệ có thể áp dụng vào dự án.
- Ngoài ra tôi còn rèn luyện skill bằng các project nhỏ theo yêu cầu về React-Native,
 Swift.

01/2020 - 04/2020

DEVELOPER

CÔNG TY INKA CRM

Junior Developer (Team size: 10)

- Phát triển sản phẩm công ty (App inka crm)
- Làm các module khách hàng, đặt hàng, giao hàng và đổi trả.

04/2019 - 12/2019

DEVELOPER

CÔNG TY SGC

Fresher Developer (Team size: 6)

- Quản trị, sửa chữa các trang cms game của công ty.
- Phối hợp cùng leader làm các task của cms_app
- Trực tiếp tìm hiểu và làm app thông tin điện tử bằng react-native (Phụ tráchcode về kỹ thuât).
- Phát triển app: Gamevui68, GameTac
- Phát triển website: Gamevui68, Giaitrivip

SỞ THÍCH

Viết code, Nghe nhạc, Đá bóng, Bida Tham gia các hoạt động, sự kiện của công ty.

DỰ ÁN

-

Med247 Patient App

Team size: 20

VĮ TRÍ: LEAD MOBILE

- Chịu trách nhiệm quản lý đầu việc, phân chia công việc của mobile
- Quản lý build, release app
- Xây dựng base code, UI, component, api ...
- Tái cấu trúc source code, ui, ux, cải tiến performance và phát triển các tính năng trong ứng dụng: HomePage, Health, Loyaty, PHR ...
- Tích hợp SDK vào ứng dụng: Insider, Omron connect, AccuChek

Công nghệ sử dụng

ReactJs, React native, Java, Objective-c, Redux, Context, Agora

Med247 Doctor App

Team size: 20

V! TRÍ: LEAD MOBILE

- Chịu trách nhiệm quản lý đầu việc, phân chia công việc của mobile
- · Quản lý build, release app
- · Phát triển các tính năng

Công nghệ sử dụng

React native, Redux, Agora

-

Spago App

Team size: 10

-

FSchool App

Team size: 10

-

F365 App

Team size: 10

-

Eureka CMS

Team size: 10

Landing (Funzy, Loạn Chiến, Giới thiệu công ty)

Team size: 10

VĮ TRÍ: DEVELOPER

- Phát triển các tính năng
- Viết các component và base component có khả năng sử dụng chung trong app
- Tìm hiểu các công nghệ, giải pháp áp dụng vào dự án

Công nghệ sử dụng

React native, Redux-saga

VI TRÍ: DEVELOPER

- Phát triển các tính năng
- Viết các component và base component có khả năng sử dụng chung trong app

Công nghệ sử dụng

React native, Redux-saga, Swift

VI TRÍ: DEVELOPER

- · Học swift
- · Phát triển các tính năng theo sự phân công của leader

Công nghệ sử dụng

Swift

VI TRÍ: DEVELOPER

- · Chịu trách nhiệm code chính
- Phát triển các tính năng
- Hỗ trợ thành viên khác tiếp cận và sử dụng công nghệ mới

Công nghệ sử dụng

ReactJS, Context, Websocket

VĮ TRÍ: DEVELOPER

- Tích hợp HTML đã cắt
- Xây dựng cms quản lý bài viết bằng Strapi

Công nghệ sử dụng

NextJs, Strapi

VĮ TRÍ: DEVELOPER

 Phát triển các tính năng như module khách hàng, đặt hàng, giao hàng và đổi trả ...

Công nghệ sử dụng

React native, Redux-Thunk

INKA CRM App

Team size: 10

GAMETAC App

Team size: 4

-

GAMEVUI68

Team size: 4

_

CMS Game

Team size: 6

-

Giaitrivip

Team size: 3

V! TRÍ: FRESHER DEVELOPER

- Học React, React-Native
- Xây dựng app và phát triển tính năng

Công nghệ sử dụng

React native, Redux thunk

VĮ TRÍ: FRESHER DEVELOPER

- Học React, React-Native
- Xây dựng app và phát triển tính năng

Công nghệ sử dụng

React native, HTML/CSS, PHP

VI TRÍ: FRESHER DEVELOPER

• Quản lý, sửa chữa và xây dựng tính năng của cms

Công nghệ sử dụng

HTML/CSS, PHP

VI TRÍ: FRESHER DEVELOPER

Xây dựng website

Công nghệ sử dụng

HTML/CSS, PHP